【裁判字號】    88,再易,18
【裁判日期】    890210
【裁判案由】    給付票款
【裁判全文】
臺灣臺中地方法院民事判決  八十八年度再易字第十八號
    再審原告  乙○○
    再審被告  甲○○
右當事人間請求給付票款事件，再審原告對於中華民國八十八年三月十九日本院八十
七年度簡上字第四四一號第二審確定判決提起再審之訴，本院判決如左：
    主    文
再審之訴駁回。
訴訟費用由再審原告負擔。
    事    實
甲、再審原告方面：
  一、聲明：(一)原判決（除確定部分外）不利於再審原告部分廢棄。(二)再審被告第一
      、二審之訴駁回。(三)訴訟費用由再審原告負擔。
  二、陳述：(一)原確定判決（臺灣臺中地方法院八十七年度簡上字第四四一號）因有
      足以影響於裁判之重要證物漏未斟酌，爰依民事訴訟法第四百三十六條之七提
      起再審之訴。(二)原判決既以刑事訴訟所調查認定之事實，認定本件系爭三紙支
      票，為再審原告借給訴外人張修誠，再由張修誠交付轉讓給再審被告，但實際
      上均無何證據足以證明。(三)張修誠原欠再審被告貨款，清償期屆至，再審被告
      向張修誠催討，張修誠始向再審被告詐稱向朋友借三張票，並將此三張票交付
      再審被告，而將貸款清償日期延至此三張票之發票日，再審被告竟然同意之，
      是其於受讓之時早已知支票為再審原告所有，怎能主張善意受讓﹖再審原告當
      然不必負擔此項債務。(四)再審被告稱再審原告亦曾借給張修誠同帳號之支票四
      張，但並無何證據。(五)系爭三張支票實係張修誠侵占再審原告所遺失之支票，
      因為張修誠並未能證明確是向再審原告借得。(六)再審原告和張修誠之間並無借
      貸關係，不欠張修誠任何債務，再審被告自不得主張其對張修誠有債權而向再
      審原告請求。
  三、證據：提出臺灣臺中地方法院檢察署八十六年度偵字第四五八九號簡易判決聲
      請書、八十六年度偵字第四五八九號、六九０四號不起訴處分書及臺灣臺中地
      方法院八十七年度豐簡字第四三０號判決書（均影本）各一件為證。
乙、再審被告方面：
    本件未經言詞辯論，再審被告未作何聲明或陳述。
    理    由
一、按再審之訴，顯無再審理由者，得不經言詞辯論，以判決駁回之，民事訴訟法第
    五百條第二項有明文規定。
二、按對於簡易訴訟程序之第二審確定終局判決，如就足影響於裁判之重要證物，漏
    未斟酌者，固得提起再審之訴或聲請再審，民事訴訟法第四百三十六條之七定有
    明文。而所謂就足影響於判決之重要證物漏未斟酌，係指足以影響判決基礎之重
    要證物，雖在前訴訟程序業已提出，然未經確定判決加以斟酌者，或忽視當事人
    聲明之證據而不予調查，或係依聲請或依職權調查之證據未為判斷，且以該證物
    足以動搖原確定判決基礎者為限。
三、本件再審原告雖以原確定判決漏未斟酌足以影響於判決之重要證物為由，提起再
    審之訴，然其所提出之證物，為檢察官以再審原告犯誣告罪而為聲請簡易判決之
    聲請書及檢察官對張修誠為不起訴之處分書與臺灣臺中地方法院駁回再審原告誣
    告案件上訴之刑事判決書，而上開書類之內容，適足以證明系爭支票並非再審原
    告所遺失，乃其交付訴外人張修誠，自屬不利於再審原告，而此等書類，既未經
    再審原告於前訴訟程序提出，亦非其聲明應為調查，而法院不予調查者，自非原
    確定判決漏未斟酌，況原確定判決於調查證據時，業已調閱上開案卷詳為調查斟
    酌，認定系爭支票確係再審原告交付訴外人張修誠再轉讓予再審被告，詳述其理
    由（見原確定判決理由欄三），並非漏未斟酌。是再審原告提起本件再審之訴，
    顯無再審理由，爰不經言詞辯論，逕予駁回。
四、依民事訴訟法第五百零二條第二項、第七十八條，判決如主文。
中      華      民      國    八十九    年      二      月     十       日
                                臺灣臺中地方法院民事第二庭
~B審判長法官  李添興
~B法      官  周靜秀
~B法      官  洪舜帆
右為正本係照原本作成
如不服本判決，應於判決送達後二十日內，向本院提出上訴狀。
中      華      民      國    八十九    年      二      月     十一     日
~B法院書記官
                                                                        Ｔ


司法院資訊處製作；財團法人民間司法改革基金會備份。
